【裁判字號】    97,交聲,300
【裁判日期】    970212
【裁判案由】    聲明異議
【裁判全文】
臺灣彰化地方法院交通事件裁定        97年度交聲字第300 號
移送機關  交通部公路總局臺中區監理所彰化監理站
異議人即
受處分人  甲○○
上列受處分人因違反道路交通管理處罰條例案件，對於交通部公
路總局臺中區監理所彰化監理站中華民國97年1 月15日所為之處
分（彰監四字第裁64-I00000000號裁決書），聲明異議，本院裁
定如下：
    主    文
異議駁回。
    理    由
一、汽車駕駛人駕駛汽車肇事致人受傷或死亡者，應即採取救護
    措施及依規定處置，並通知警察機關處理，不得任意移動肇
    事汽車及現場痕跡證據，違反者處新臺幣（下同）3,000 元
    以上9,000 元以下罰鍰。但肇事致人受傷案件當事人均同意
    時，應將肇事汽車標繪後，移置不妨礙交通之處所。前項駕
    駛人肇事致人受傷而逃逸者，吊銷其駕駛執照。又汽車駕駛
    人，因違反本條例及道路交通安全規則之規定，受吊銷駕駛
    執照處分時，吊銷其持有各級車類之駕駛執照。道路交通管
    理處罰條例第68條、第62條第3 項、第4 項前段分別定有明
    文。
二、聲明異議意旨略以：異議人即受處分人甲○○對於其駕駛自
    用小客車肇事致人受傷而逃逸，遭原處分機關吊銷其自小客
    車之駕駛執照並無異議，然主張其並非駕駛大貨車而違規，
    原處分機關併予吊銷其大貨車之駕駛執照，依法無據，爰聲
    明異議云云。
三、經查：
（一）受處分人駕駛車牌號碼QS-9787 號自小客車於民國（下同
      ）96年12月30日1 時45分，在彰化縣員林鎮○○路與南昌
      路口因「汽車駕駛人，駕駛汽車肇事致人受傷而逃逸」之
      違規，為警掣單舉發，經原處分機關交通部公路總局臺中
      區監理所彰化監理站依道路交通管理處罰條例第62 條第4
      項前段之規定，於97年1 月15日以彰監四字第裁64-I0000
      0000號裁決書裁處罰鍰6,000 元, 並吊銷駕駛執照，有彰
      化縣警察局員林分局彰警交字第I00000000 號舉發違反道
      路交通管理事件通知單、前開交通部公路總局臺中區監理
      所彰化監理站違反道路交通管理事件裁決書各1 紙在卷可
      稽（見本院97年度交聲字第300 號卷第6 、7 頁），堪認
      屬實，且受處分人並不爭執有上揭違規之事實，是其前開
      違規之事實足堪認定。
（二）按道路交通管理處罰條例第68條於94年12月14日修正，並
      自95年3 月1 日施行，將該條規定從修正前之「汽車駕駛
      人，因違反本條例及道路交通安全規則之規定，受吊扣或
      吊銷駕駛執照處分時，吊扣或吊銷其持有各級車類之駕駛
      執照」規定，修正為「汽車駕駛人，因違反本條例及道路
      交通安全規則之規定，受吊銷駕駛執照處分時，吊銷其持
      有各級車類之駕駛執照」，即將道路交通管理處罰條例第
      68條原有條文中之『吊扣或』3 字刪除，而修正為「汽車
      駕駛人，因違反本條例及道路交通安全規則之規定，受『
      吊銷』駕駛執照處分時，『吊銷』其持有各級車類之駕駛
      執照」，是受「吊扣駕照」處分者，固應僅吊扣其違法或
      違規當時所駕駛車輛之駕駛執照，不再吊扣其持有各級車
      類之駕駛執照，惟受「吊銷駕照」處分者，仍維持吊銷其
      持有各級車類之駕駛執照之規範內容，前開立法之意旨在
      於違規行為對道路交通秩序之維持及道路交通安全已生較
      大之影響時，吊銷其持有各級車類之駕駛執照，以限制其
      繼續駕車行駛道路之權利，限制其駕駛之行為，而不因所
      持駕駛執照種類不同而有所差異。
（三）查本件受處分人前開違規行為係發生於96年12月30日，自
      應依修正後道路交通管理處罰條例第68條之規定裁處，而
      依上開說明，駕駛人受「吊銷」駕駛執照處分時，仍應吊
      銷其持有之各級車類之駕駛執照，是原處分機關依上開道
      路交通管理處罰條例第68條、第62條第3 項、第4 項前段
      之規定，裁處異議人罰鍰6,000 元，並吊銷其持有各級車
      類之駕駛執照，並無違誤。本件異議為無理由，應予駁回
      。
據上論斷，爰依道路交通案件處理辦法第19條，裁定如主文。
中    華    民    國    97    年     2    月    12    日
                         刑事第三庭   法  官  林秉暉
以上正本證明與原本無異。
如不服本裁定，應於裁定送達後5 日內向本院提出抗告狀 (須附
繕本)。
中    華    民    國    97    年    2     月    14    日
                                      書記官  梁高賓


司法院資訊處製作；財團法人民間司法改革基金會備份。
